台灣彰化地方法院民事裁定　九十一年度小上字第四二號
　　上　訴　人
　　即　被　告　甲○○
　　即　原　告　乙○○
右當事人間請求給付租金事件，上訴人對於中華民國九十一年八月十三日本院員林簡
易庭第一審判決（九十一年度員小字第一０五號)提起上訴，本院裁定如左：
    主      文
上訴駁回。
第二審訴訟費用由上訴人負擔。
    理　　　由
一、按對於小額程序之第一審裁判之上訴或抗告，非以其違背法令為理由，不得為之
    。又對上開第一審裁判上訴，上訴狀內應記載上訴理由，表明︰原判決所違背之
    法令及其具體內容，並依訴訟資料可認為原判決有違背法令之具體事實。民事訴
    訟法第四百三十六條之二十四第二項、第四百三十六條之二十五定有明文。另依
    同法第四百三十六條之二十八規定，小額訴訟程序事件之當事人於第二審程序不
    得提出新攻擊或防禦方法。但因原法院違背法令致未能提出者，不在此限。
二、本件上訴人上訴狀稱載上訴理由雖略以：（一）按財政部各類所得扣繳標準第二
    條第五款規定，租金按給付額扣取百分之十。是租金之扣繳係按上訴人應付予被
    上訴人租金中予以扣下，再解繳稅捐稽徵機關，上訴人依所得稅法第八十八條規
    定，本即得自給付被上訴人之租金中扣繳百分之十稅款。原判決不察，自有違誤
    。（二）退萬步言，本件上訴人扣繳所得稅款後，因租屋係交由允昇保力龍有限
    公司（以下簡稱允昇公司）使用並支付租金，故由允昇公司代繳納扣繳之所得稅
    ，自得由上訴人應支付予被上訴人之租金中扣除，何況允昇公司亦同意將上述代
    被上訴人繳納所得稅款因而對被上訴人取得之債權讓與上訴人，有讓與書足憑。
    上訴人並以本狀向上訴人為通知之表示，並於被上訴人受通知之同時一併主張以
    上述債權之相同部分抵銷本件租金，則抵銷後，被上訴人請求上訴人給付不足之
    租金自無理由。（三）本租賃出租人言明要自行扣繳支付租金要求開立支票支付
    ，自民國（下同）八十七年二月至九十年底止，出租人並未自行繳納扣繳之稅額
    ，故本人於九十一年二月四日代扣繳部分後，又於九十一年七月一日將八十七年
    至九十年之租賃應扣繳之不足部分全數補齊，並代繳遲扣繳之利息，九十一年度
    之租賃扣繳並按季代扣繳，本人已開票支付至九十二年一月之租金，故本人代扣
    繳及補扣繳之稅款及利息共計新台幣陸拾伍萬捌仟佰伍拾玖元，出租人應即期
    支付於本人等語。查上訴人上開上訴理由狀所指各節，僅屬新攻擊防禦方法之提
    出，並不能謂已表明︰原判決所違背之法令及其具體內容，並依訴訟資料可認為
    原判決有違背法令之具體事實，復查無原審違背法令致上訴人未能提出上開攻擊
    防禦方法之情形。則本件經原審於九十一年七月三十日言詞辯論終結，認定上訴
    人所辯各節，均不能採取，被上訴人之請求，於法有據，乃為上訴人敗訴之判決
    ，原審就事實認定與證據取捨，核無違法不當之處。依首揭說明，應認本件上訴
    人之上訴為不合法。
據上論結，本件上訴為不合法。依民事訴訟法第四百三十六條之三二第二項、第四百
四十四條第一項前段、第九十五條、第七十八條，裁定如主文。
中　　　華　　　民　　　國　　九十一　　年　　 十二 　　月　　 三十 　　日
                                民事第一庭
~B審判長法  官　羅培昌
~B　　　法　官　陳弘仁
~B　　　法　官　蔡紹良
右為正本證明與原本無異。
不得抗告。
~B　　　書記官　田慧賢
中　　　華　　　民　　　國　　九十一　　年　　 十二 　　月　　 三十 　　日
